臺灣臺中地方法院交通事件裁定　　　　 96年度交聲字第513號
原處分機關　交通部公路總局台中區監理所台中市監理站
異　議　人　甲○○
即受處分人
上列異議人即受處分人因違反道路交通管理處罰條例案件，對於
交通部公路總局台中區監理所台中市監理站民國九十六年五月十
五日所為之裁決（裁監稽違字第裁六一─ＧＤ0000000號
違反道路交通管理事件裁決書），聲明異議，本院裁定如下：
    主    文
異議駁回。
    理    由
一、原處分機關略以：異議人即受處分人甲○○（以下稱受處分
    人）於民國（下同）九十六年三月二十五日騎乘車牌號碼Ｂ
    Ｊ九─七五七號重型機車，途經河北路左轉北平路，因闖紅
    燈之違規，經台中市警察局第五分局文昌派出所員警依違反
    道路交通管理處罰條例第五十三條第一項當場舉發並製作中
    市警交字第ＧＤ0000000號舉發違反道路交通管理事
    件通知單，上開違規單通知聯警方註記「拒簽收」，經受處
    分人於九十六年四月十三日提出申訴，業由舉發單位於九十
    六年四月二十五日以中分五交字第0960012377號函覆，嗣經
    原處分機關於九十六年五月十五日以裁監稽違字第裁六一─
    ＧＤ0000000號裁決書，以「受處分人駕車行經有燈
    光號誌管制之交岔路口闖紅燈」之違規事實，裁處受處分人
    違反道路交通管理處罰條例五十三條第一項、第六十三條第
    一項第三款，按最低罰鍰處罰鍰新台幣一千八百元並記違規
    點數三點，逾期則依裁決書主文裁處，於法並無不合等語。
二、受處分人則以：當時伊騎乘機車從河北路欲左轉北平路時，
    在河北路紅綠燈下，燈號剛好轉黃燈，因緊急煞車過於危險
    所以趕快左轉過去，伊左轉到北平路，不知道燈號是否有轉
    為紅燈，並非紅燈違規左轉，後來伊行駛北平路，經過文昌
    東五街接近崇德路口，距河北路與北平路交岔路口約三、四
    百公尺，員警才將伊攔下，告以闖紅燈，伊向員警稱當時左
    轉時燈號是黃燈，並未闖紅燈，但員警執意開單舉發，故伊
    拒簽，為此聲明異議等語。
三、按汽車駕駛人，行經有燈光號誌管制之交岔路口闖紅燈者，
    處新臺幣一千八百元以上五千四百元以下罰鍰；又汽車駕駛
    人有道路交通管理處罰條例第五十三條第一項之情形者，除
    依原條項處罰鍰外，並記違規點數三點，道路交通管理處罰
    條例第五十三條第一項、第六十三條第一項第三款分別定有
    明文。
四、經查本件受處分人於上開時間，騎乘上開重型機車，途經河
    北路左轉北平路有燈光號誌管制之交岔路口，因闖紅燈之違
    規，為警當場舉發，嗣受處分人於期限內到案申訴，原處分
    機關函請舉發機關調查，仍認受處分人有上開違規行為，乃
    依道路交通管理處罰條例第五十三條第一項、第六十三條第
    一項第三款規定裁處受處分人罰鍰新臺幣一千八百元，並記
    違規點數三點，有台中市警察局九十六年三月二十五日中市
    警交字第ＧＤ0000000號舉發違反道路交通管理事件
    通知單、台中市警察局第五分局九十六年四月二十五日中分
    五交字第0960012377號函、原處分機關九十六年五月十五日
    裁監稽違字第裁六一─ＧＤ0000000號違反道路交通
    管理事件裁決書影本各一紙附卷可憑。且受處分人於上開時
    地因有騎乘車牌號碼ＢＪ九─七五七號重型機車闖紅燈之事
    實，業據證人即當場查獲舉發之台中市警察局第五分局文昌
    派出所警員許智偉到庭具結證稱：當時伊與同事陳照龍一起
    執巡邏勤務，伊等巡邏車行駛北平路，在北平路上看到是綠
    燈，發現受處分人從河北路左轉北平路，因為北平路上為綠
    燈，所以河北路上應該是紅燈，伊即與陳照龍一起去攔截受
    處分人所騎乘之機車，其後在靠近北平路與崇德路口附近將
    受處分人攔停，當時受處分人有說他是黃燈左轉，伊等亦向
    受處分人說明，當時伊等看到北平路上是綠燈，所以河北路
    應該是紅燈，但是受處分人拒簽，伊確定受處分人左轉當時
    河北路上是紅燈等語，可見受處分人於上開時地騎乘機車從
    河北路左轉北平路時，若河北路上為黃燈，則北平路上應為
    紅燈，而當時證人許智偉行駛北平路上既為綠燈，則河北路
    上應為紅燈，足認受處分人應有闖紅燈之情事。參以舉發巡
    邏員警係依法執行公權力，與受處分人又無宿怨，衡情應無
    構陷誣攀，羅織交通違規之理。況縱如受處分人所述，係闖
    黃燈，惟按圓形黃燈用以警告車輛駕駛人及行人，表示紅色
    燈號即將顯示，屆時將失去通行路權，道路交通標誌標線號
    誌設置規則第二百零六條第四款規定甚明，受處分人係領有
    駕駛執照之機車駕駛人，應熟悉上開規定並進而加以遵守，
    故行駛至交岔路口，見黃燈亮起，本不應搶黃燈左轉，以免
    左轉後尚未通過路口時紅燈即已亮起，惟受處分人竟執意左
    轉，以致造成闖紅燈之事實。綜上所述，足證受處分人上開
    所辯顯係圖卸之詞，不足採信，是其闖紅燈之違規行為，堪
    以認定。從而原處分機關以受處分人有闖紅燈之違規事實，
    依道路交通管理處罰條例第五十三條第一項、第六十三條第
    一項第三款及違反道路交通管理事件統一裁罰基準及處理細
    則第四十三條、第四十四條、第六十七條、違反道路交通管
    理事件統一裁罰標準表之規定裁處罰鍰新台幣一千八百元，
    並予記違規點數三點，逾期則依裁決書主文裁處，於法並無
    違誤或不當之處。本件受處分人之異議為無理由，應予駁回
    。
五、據上論斷，應依道路交通管理處罰條例第八十七條第二項、
    道路交通案件處理辦法第十九條規定，裁定如主文。
中　　華　　民　　國　　96　　年　　8 　　月　　31　　日
                  刑事第三庭    法  官  朱光國
上正本證明與原本無異。
如不服本裁定，應於送達後五日內，向本院提出抗告狀。
                                書記官  張孝妃
中　　華　　民　　國　　96　　年　　8 　　月　　31　　日
